臺灣板橋地方法院刑事判決　　　　　　　96年度易字第1156號
公　訴　人　臺灣板橋地方法院檢察署檢察官
被　　　告　甲○○
??????????（
上列被告因竊盜案件，經檢察官提起公訴（96年度偵字第6612號
、第7351號、第8944號），本院判決如下：
    主  文
甲○○竊盜，處拘役參拾日，如易科罰金，以新臺幣壹仟元折算
壹日。又竊盜，處有期徒刑陸月，如易科罰金，以新臺幣壹仟元
折算壹日。扣案之鑰匙壹支沒收。
被訴民國九十六年三月十八日竊盜部分無罪。
    事  實
一、甲○○意圖為自己不法之所有，先後為下列竊盜犯行：
  (一)於民國九十六年二月二十二日上午，在臺北縣三重市○○路
    ○段五十七號「何嘉仁書局」內，趁店員乙○○不注意之際
    ，徒手竊取架上之故宮博物院精緻多福多壽對筆，得手後將
    之變賣獲利。嗣經店員清點物品，發現數量有誤，再調閱店
    內監視錄影帶後，始循線查悉上情。
  (二)於九十六年四月十五日下午，在臺北縣淡水鎮○○路○段一
    三二巷二十號前，以其所有之鑰匙一支，竊取戊○○所有、
    停放於該處之車號ＤＰＦ－７３５號輕型機車，得手後供己
    代步使用。嗣於九十六年四月十七日中午十二時許，甲○○
    騎乘上開贓車行經臺北縣泰山鄉○○路「楓樹公園」前時，
    為警當場查獲，並扣得前述鑰匙一支。
二、案經臺北縣政府警察局三重分局、臺北市政府警察局中正第
    二分局分別移送臺灣板橋地方法院檢察署檢察官偵查起訴。
    理  由
甲、有罪部分：
一、上揭犯罪事實，業據被告甲○○於警詢及本院準備程序、審
    理時均自白不諱，核與告訴人乙○○、戊○○分別於警詢中
    指述之情節相符，並有贓物認領保管單一紙、臺北縣政府警
    察局車輛失竊電腦輸入單一份、監視錄影翻拍照片二張在卷
    可稽，並有鑰匙一支扣案可證，足認被告之自白與事實相符
    。從而本案事證明確，被告犯行堪予認定。
二、核被告先後於九十六年二月二十二日、九十六年四月十五日
    所為，均係犯刑法第三百二十條第一項之竊盜罪。所犯上開
    二罪，犯意各別，行為互殊，應分論併罰。爰審酌被告素行
    非端，前已屢犯竊盜罪迭經法院論罪科刑，有臺灣高等法院
    被告前案紀錄表一份在卷可考，竟仍一再觸犯相同類型犯罪
    ，顯然漠視法令之禁制，惟坦承犯行之犯後態度，暨其犯罪
    之動機、目的、手段、竊得之財物價值等一切情狀，分別量
    處如主文所示之刑，並均諭知易科罰金之折算標準。扣案之
    鑰匙一支，係被告所有供其竊取ＤＰＦ－７３５號輕型機車
    所用之物，業據被告於警詢中陳稱明確，爰依刑法第三十八
    條第一項第二款之規定宣告沒收。
乙、無罪部分：
一、公訴意旨另以：被告基於為自己不法所有之意圖，於九十六
    年三月十八日晚間在臺北縣三重市○○路○段六０九巷十號
    「家樂福量販店」內，徒手竊取貨架上由該賣場安全部助理
    丙○○（起訴書誤載為張智強，應予更正）管領之電子式三
    Ｕ燈泡九個、配線插座四個及牆壁掛勾一個得手。嗣於九十
    六年三月十九日上午十一時五十分許，被告攜帶上開贓物行
    經臺北縣三重市○○○路二十九號前時，為警查獲，因認被
    告此部分亦涉犯刑法第三百二十條第一項之竊盜罪嫌云云。
二、按認定犯罪事實，須依證據，所謂證據，係指合法之積極證
    據，且就犯罪事實能為具體之證明者而言；而認定不利於被
    告之事實，須依積極證據，苟積極證據不足為不利於被告事
    實之認定時，即應為有利於被告之認定，更不必有何有利之
    證據，此有最高法院三十年上字第八一六號判例意旨可資參
    照；如無相當之證據，或證據不足以證明被告犯罪，自不能
    以推測或擬制之方法，以為裁判之基礎，此亦有最高法院四
    十年臺上字第八十六號判例意旨可供參照。
三、公訴人認被告涉犯上開罪嫌，無非以被告於警詢中之自白、
    告訴人丙○○於偵查中之證詞及卷附之贓物認領保管單一紙
    ，為其論述之依據。訊據被告坦承於九十六年三月十九日上
    午十一時五十分許，在臺北縣三重市○○○路二十九號前為
    警查獲時，其確實持有電子式三Ｕ燈泡九個、配線插座四個
    及牆壁掛勾一個等情不諱，惟堅詞否認有此部分竊盜犯行，
    辯稱：上開物品係伊在臺北市○○區○路邊攤買得的，伊並
    未竊盜等語。
四、經查：依據證人即「家樂福量販店三重店」安全部助理丙○
    ○於檢察官九十六年四月十八日訊問時具結證稱：「（九十
    六年三月十九日警察在三重市○○○路二十九號一樓查獲被
    告與他身上的燈泡等物，該等物品是否為家樂福失竊的？）
    對，因為燈泡是Ｎｏ．１的產品，Ｎｏ．１是家樂福跟特約
    廠商訂做的產品，只有在家樂福販售，插座、掛勾依照產品
    後面的條碼可以看出是廠商為了出貨給家樂福特定的條碼，
    但是我們無法分辨是何時失竊。我們雖然每天會盤點貨損，
    但是無法特定是哪一些東西。這些只能確認是家樂福的產品
    ，但是無法分辨出來是三重店的產品。」之情節（見九十六
    年度偵字第六六一二號偵查卷第四十一頁），可知其證詞僅
    能證明警方於九十六年三月十九日自被告身上扣得之電子式
    三Ｕ燈泡九個、配線插座四個及牆壁掛勾一個等物，係專屬
    家樂福量販店販售之商品而已，惟其並不知悉該等物品係何
    時自何分店內遭竊；而卷附之贓物認領保管單一紙，亦僅能
    證明上開物品嗣經丙○○領回之事實而已，均尚不足以證明
    被告即為下手行竊之人。再者，證人丙○○既無法辨別失竊
    前述物品之店名、時間，則其證詞自亦無法佐證被告於警詢
    中關於：「（你於何時、何地、以何方法竊取家樂福公司販
    售之物品？）於九十六年三月十八日二十一時許，在臺北縣
    三重市○○路○段六０九巷十號家樂福量販店內，趁店中員
    工不注意時，徒手竊取陳列在販售架上之物品，得手後未結
    帳即離去」之自白洵為真實。況被告辯稱其係自臺北市○○
    區○路邊攤買得前述燈泡、配線插座、牆壁掛勾等物，衡情
    並非絕無可能，然此至多僅能認被告涉犯故買贓物罪而已，
    亦不能逕自推論其有竊取該等物品之犯行。此外復查無其他
    積極證據足認被告有公訴人所指之九十六年三月十八日竊盜
    犯行，不能證明被告犯罪，依法即應諭知被告此部分無罪之
    判決。
據上論斷，應依刑事訴訟法第二百八十四條之一、第二百九十九
條第一項前段、第三百零一條第一項，刑法第三百二十條第一項
、第四十一條第一項前段、第三十八條第一項第二款，刑法施行
法第一條之一第一項、第二項前段，判決如主文。
本案由檢察官丁○○提起公訴，經檢察官溫祖德到庭執行職務。
中　　華　　民　　國　　96　　年　　6 　　月　　28　　日
                  刑事第十庭?法?官  劉元斐
上列正本證明與原本無異。
如不服本判決，應於判決送達後十日內向本院提出上訴狀 (應附
繕本) ，上訴於臺灣高等法院。
                              書記官  郭玉芬
中　　華　　民　　國　　96　　年　　6 　　月　　28　　日
附錄本案論罪科刑所引法條：
刑法第三百二十條：
意圖為自己或第三人不法之所有，而竊取他人之動產者，為竊盜
罪，處五年以下有期徒刑、拘役或五百元以下罰金。
意圖為自己或第三人不法之利益，而竊佔他人之不動產者，依前
項之規定處斷。
前二項之未遂犯罰之。
